臺灣苗栗地方法院刑事判決　　　　　　　　　　　　　　　九十三年度易字第六號
　　公　訴　人　臺灣苗栗地方法院檢察署檢察官
　　被　　　告　乙○○
右列被告因妨害公務等案件，經檢察官提起公訴（九十二年度偵字第四四０一號），
於準備程序進行中，被告就被訴之事實為有罪之陳述，經告知被告簡式審判程序之旨
，並聽取當事人之意見後，裁定進行簡式審判程序，判決如左：
    主  文
乙○○對於公務員依法執行職務時，施強暴脅迫，累犯，處有期徒刑陸月，如易科罰
金以佰元折算壹日。
扣案殺豬刀壹把及鋸子壹支均沒收。
        事  實
一、乙○○曾於民國八十七年間、八十九年間、九十一年間，分別因違反麻醉藥品管
    理條例案件、竊盜案件及竊盜案件，經本院各判處有期徒刑四月、三月、五月，
    均得易科罰金以三百元折算一日確定，分別於八十九年十月二十日、九十年一月
    十七日（起訴書誤載為二十日）、九十一年八月五日易科罰金執行完畢。竟仍不
    知悔改，於九十二年十一月八日凌晨三時五十分，在苗栗縣頭份鎮○○○路五十
    五號內，酒後與其妻黃淑燕發生口角，苗栗縣警察局頭份分局斗坪派出所警員甲
    ○○接獲通報前往處理，乙○○對甲○○心生不滿，竟持其所有之鋸子一把靠近
    正在依法執行職務的甲○○，甲○○遂掏出配槍並喝令乙○○不准靠近，乙○○
    竟施強暴持該鋸子與甲○○扭打，致甲○○受有右眼角膜擦傷及右眼結膜下出血
    之傷害（傷害部分被害人甲○○已經撤回告訴）。甲○○便退出屋外，乙○○竟
    又施脅迫再持其所有的殺豬刀一把及上開鋸子，以加害生命、身體之事，恐嚇他
    人，追出門外，欲追打甲○○，追逐約一百公尺左右，使甲○○心生恐懼，致生
    危害於甲○○生命、身體之安全。嗣支援警力到達後，彭建明始棄刀就逮，並為
    警當場扣得殺豬刀及鋸子各一把。
二、案經甲○○告訴，苗栗縣警察局頭份分局報告台灣苗栗地方法院檢察署檢察官偵
    查起訴。
　　　　理  由
壹、關於程序：
    按「除被告所犯為死刑、無期徒刑、最輕本刑為三年以上有期徒刑之罪或高等法
    院管轄第一審案件者外，於前條第一項程序進行中，被告先就被訴事實為有罪之
    陳述時，審判長得告知被告簡式審判程序之旨，並聽取當事人、代理人、辯護人
    及輔佐人之意見後，裁定進行簡式審判程序」，刑事訴訟法第二百七十三條之一
    第一項定有明文。查被告涉犯之刑法第一百三十五條第一項妨害公務罪及第三百
    零五條之恐嚇危害安全罪，法定刑為三年、二年以下有期徒刑，非最輕本刑為三
    年以上有期徒刑之罪，且被告於本院九十三年二月十日準備程序進行中，復就被
    訴之事實為有罪之陳述，經告知被告簡式審判程序之旨，被告及公訴人對於本件
    改依簡式審判程序審理亦均表示無意見，是本院即依前揭刑事訴訟法規定，裁定
    本件進行簡式審判程序，合先敘明。
貳、實體方面：
一、被告對於在前開時間、地點與妻子吵架，對於前往處理之警察甲○○心生不滿，
    持鋸子一把靠近甲○○，甲○○遂掏出配槍並喝令乙○○不准靠近，乙○○仍持
    該鋸子與甲○○扭打，致甲○○受有右眼角膜擦傷及右眼結膜下出血之傷害。甲
    ○○便退出屋外，乙○○竟再持殺豬刀一把及上開鋸子追出門外，欲追打甲○○
    ，追逐約一百公尺左右，嗣支援警力到達後，彭建明始棄刀就逮，並為警當場扣
    得殺豬刀及鋸子各一把之事實，於偵查中及本院審理時均坦白承認，核與被害人
    即案發時之承辦警察甲○○於偵查中之供述及報告（偵查卷第十一頁）及被告之
    妻子黃淑燕（偵查卷第二十頁至第二一頁）於偵查中證述：被告手持鋸子及殺豬
    刀與警衝突之情節相符，此外被害人甲○○於案發時係前往處理家庭暴力事件，
    係依法執行職務，亦有受理各類案件紀錄表在卷足憑，其因前開事實受有傷害，
    有診斷證明書（偵查卷第十二頁）及傷勢照片二張（偵查卷第二六頁至第二七頁
    ）可證，被告也向甲○○道歉，立有和解書在卷足明。此外，復有被告所有，供
    犯本罪所用之殺豬刀一把及鉅子一支扣案足資佐證。事證明確，被告犯行堪以認
    定，應予依法論科。
二、被告乙○○毆傷正依法執行職務之甲○○，並以持刀追逐之方式脅迫甲○○，而
    接續施以強暴、脅迫之行為，核被告所為，係犯刑法第一百三十五條第一項之對
    於公務員依法執行職務時，施強暴脅迫罪；同法第三百零五條之以加害生命、身
    體之事，恐嚇他人致生危害於安全罪。被告以一行為觸犯上開二罪名，侵害數個
    不同法益（一個是國家法益，另一是甲○○之個人法益），為想像競合犯，應從
    一重之刑法第一百三十五條第一項之對於公務員依法執行職務時，施強暴脅迫罪
    。查被告有事實欄所述之前科執行完畢，此有卷附刑案紀錄查註紀錄表與臺灣高
    等法院被告全國前案紀錄表可稽，其於有期徒刑執行完畢後五年之內，再犯有期
    徒刑以上之本罪，為累犯，應依刑法第四十七條之規定加重其刑。因此審酌被告
    對於正依法執行職務之公務員持刀及鋸子恐嚇，公然挑戰公權力，態度囂張，然
    被告犯後坦承犯行，甚有悔意，態度尚佳，另被害人甲○○到庭陳稱：被告不喝
    酒，行為良好，兩人和解等情，有本院審理筆錄可憑，本院認為為了維持執法人
    員之尊嚴，與公權力之貫徹，被告之上開犯行不宜輕縱，及檢察官之求刑等一切
    情狀，爰量處如主文所示之刑，並諭知易科罰金之折算標準，以資懲儆。
三、至扣案殺豬刀一把及鋸子一支，係被告所有，供犯本罪所用之物，業經被告供述
    在卷，應依刑法第三十八條第三項、第一項第二款之規定，宣告沒收。
四、公訴意旨另以：乙○○於九十二年十一月八日凌晨三時五十分，在苗栗縣頭份鎮
    ○○○路五十五號內，毆打前往處理家庭暴力之苗栗縣警察局頭份分局斗坪派出
    所警員甲○○，致甲○○受有右眼角膜擦傷及右眼結膜下出血之傷害，因認被告
    此部分行為亦涉犯傷害罪嫌云云。按告訴乃論之罪，告訴人於第一審辯論終結前
    得撤回其告訴，又告訴經撤回者，應諭知不受理之判決，並得不經言詞辯論為之
    ，刑事訴訟法第二百三十八條第一項、第三百零三條第三款、第三百零七條，分
    別定有明文。被告坦承此部分犯行，然而告訴人甲○○因被告之道歉，願意原諒
    被告，當庭撤回告訴，惟因公訴意旨認此部分與前開論罪科刑部分具有裁判上一
    罪關係，爰不另為不受理之諭知。
據上論斷，應依刑事訴訟法第二百七十三條之一第一項、第二百九十九條第一項前段
，刑法第一百三十五條第一項、第三百零五條、第五十五條、第四十七條、第四十一
條第一項前段、第三十八條第三項、第一項第二款，罰金罰鍰提高標準條例第一條前
段、第二條，判決如主文。
本案經檢察官黃智炫到庭執行職務。
中　　　華　　　民　　　國　　九十三　　年　　　二　　　月　　二十四　　日
                                    臺灣苗栗地方法院刑事第三庭
                                        法  官
右正本證明與原本無異。
如不服本判決應於送達後十日內向本院提出上訴狀。
                                        書記官  張  文  玲
中　　　華　　　民　　　國　　九十三　　年　　　二　　　月　　二十四　　日
附錄本件論罪科刑法條：
刑法第一百三十五條第一項：
對於公務員依法執行職務時，施強暴脅迫者，處三年以下有期徒刑、拘役或三百元以
下罰金。
刑法第三百零五條：
以加害生命、身體、自由、名譽、財產之事恐嚇他人，致生危害於安全者，處二年以
下有期徒刑、拘役或三百元以下罰金。
